【裁判字號】    98,訴,838
【裁判日期】    980831
【裁判案由】    搶奪等
【裁判全文】
臺灣桃園地方法院刑事判決               98年度訴字第838號
公  訴  人  臺灣桃園地方法院檢察署檢察官
被      告  甲○○
                    （
上列被告因搶奪等案件，經檢察官提起公訴（98年度偵字第1380
4號），被告於準備程序對檢察官起訴事實為有罪之陳述，經本
院合議庭裁定依簡式審判程序審理，判決如下：
    主  文
甲○○竊盜，累犯，處有期徒刑伍月，扣案之鑰匙壹支沒收；又
意圖為自己不法之所有，而搶奪他人之動產，累犯，處有期徒刑
壹年。應執行有期徒刑壹年月，扣案之鑰匙壹支沒收。
    事實及理由
一、犯罪事實：甲○○前於民國民國95年間因犯竊盜、搶奪等罪
    ，經本院以96年度訴字第1160號判決判處有期徒刑4 月、8
    月，應執行有期徒刑11月確定，嗣因前開罪刑符合中華民國
    96年罪犯減刑條例之規定，經本院以96年度聲減字第8639號
    裁定減為有期徒刑4 月、2 月，應執行有期徒刑5 月確定，
    入監執行後，甫於97年8 月4 日縮刑期滿執行完畢（於本案
    構成累犯）。詎甲○○仍不知悔悟，竟意圖為自己不法之所
    有，於98年6 月20日下午2 時許，在桃園縣龜山鄉○○路2
    巷29號前，以自備鑰匙1 支竊取許智為所有之車牌號碼MTW-
    871 號重型機車（價值約新臺幣【以下同】3,000 元），得
    手後供自己騎乘使用；又另意圖為自己不法所有，於同日下
    午5 時許，騎乘前開竊得之機車，在桃園縣桃園市○○街23
    號前，見乙○○○獨自行走於路邊，有機可乘，即駛近乙○
    ○○，乘乙○○○不備之際，下手搶奪乙○○○所有之黑色
    皮包1 個（內有現金1,500 元、手機1 支、機車駕執照、健
    保卡），得手後旋騎乘前開機車逃逸，並將現金取出，其餘
    物品則隨手棄置路邊。嗣於98年6 月27日下午3 時許，在桃
    園縣八德市○○街69巷17號前為警攔查，發現甲○○所騎乘
    之上開機車乃失竊機車，再循乙○○○報案所調取之監視畫
    面查悉前開搶奪犯行，並扣得甲○○所有，竊取上開機車所
    用之鑰匙1 支。
二、證據名稱：
  (一)被告葉偉倫於警詢、檢察官訊問及本院審理時之自白。
  (二)證人即被害人許智為、乙○○○於警詢時所為證述。
  (三)贓物認領保管單1紙。
  (四)監視錄影翻拍照片3張。
  (五)扣案之鑰匙1支。
三、核被告所為，係犯刑法第320 條第1 項之竊盜罪及第325 條
    第1 項之搶奪罪。被告所犯上開竊盜罪與搶奪罪間，犯意各
    別，行為互殊，應予分論併罰。又被告有犯罪事實欄所示之
    科刑及執行紀錄，有卷附臺灣高等法院被告前案紀錄表1 份
    可稽，其受有期徒刑之執行完畢後，5 年以內故意再犯有期
    徒刑以上之本案各罪，均為累犯，應各依刑法第47條第1 項
    之規定加重其刑。爰審酌被告年輕力壯，不思努力工作賺取
    正當酬勞，竟以竊盜、搶奪方式取得他人財物，危害社會秩
    序非淺，惡性不輕，兼衡被告犯罪之動機、目的，及犯後坦
    承犯行，尚有悔意等一切情狀，各量處如主文所示之刑，並
    定其執行刑，以資懲儆。扣案之鑰匙1 支，係被告所有供其
    犯本件竊盜罪所用之物，業據被告供明在卷，爰依刑法第38
    條第1 項第2 款規定，在其所犯竊盜罪項下宣告沒收。
四、至檢察官固對被告前開搶奪犯行具體求刑有期徒刑2 年，並
    請求對被告為強制工作之宣告等語。惟本院審酌被告本案犯
    罪情節、犯後態度及前揭各情，認公訴人上開求刑似嫌過重
    ，而應以主文所示之刑為妥適。另按保安處分係針對受處分
    人將來之危險性所為之處置，以達教化、治療之目的，為刑
    罰之補充制度。我國現行刑法採刑罰與保安處分雙軌制，係
    在維持行為責任之刑罰原則下，為協助行為人再社會化之功
    能，以及改善行為人潛在之危險性格，期能達成根治犯罪原
    因、預防犯罪之特別目的。是保安處分中之強制工作，旨在
    對嚴重職業性犯罪及欠缺正確工作觀念或無正常工作因而犯
    罪者，強制其從事勞動，學習一技之長及正確之謀生觀念，
    使其日後重返社會，能適應社會生活。經查，依卷附臺灣高
    等法院被告前案紀錄表所示，被告雖曾先後於94、95年間因
    搶奪案件，經法院判處罪刑確定，然距離本案搶奪犯行已逾
    3 年，且被告入監執行，於97年8 月4 日執行完畢出監後，
    迄至犯本案搶奪罪期間並無其他犯罪紀錄，是僅憑被告前案
    資料及本案犯行，尚難遽認被告有犯罪習慣，綜合其所為行
    為之嚴重性、所表現之危險性及對其未來之期待性等情以觀
    ，本院因認宣告如主文所示之刑，已與被告犯行之可罰性相
    當，並足收懲儆之效，本院因認尚無於刑之執行前令被告入
    勞動處所強制工作之必要，併此敘明。
據上論斷，應依刑事訴訟法第273 條之1 第1 項、第299 條第1
項前段、第310 條之2 、第454 條第1 項，刑法第320 條第1 項
、第325 條第1 項、第47條第1 項、第51條第5 款、第38條第1
項第2 款，刑法施行法第1 條之1 第1 項、第2 項前段，判決如
主文。
本案經檢察官周芝君到庭執行職務。
中    華    民    國    98    年    8     月    31    日
                    刑事第十二庭  法  官  許雅婷
以上正本證明與原本無異。
如不服本判決，應於判決送達後10日內向本院提出上訴狀（應附
繕本），其未敘述上訴理由者，應於上訴期間屆滿後20日內補提
理由書狀於本院，上訴於臺灣高等法院。
                                  書記官  吳玉蘭
中    華    民    國    98    年    9     月    1     日
附錄本案論罪科刑法條全文：
中華民國刑法第320條
意圖為自己或第三人不法之所有，而竊取他人之動產者，為竊盜
罪，處5 年以下有期徒刑、拘役或5 百元以下罰金。
意圖為自己或第三人不法之利益，而竊佔他人之不動產者，依前
項之規定處斷。
前二項之未遂犯罰之。
中華民國刑法第325條
意圖為自己或第三人不法之所有，而搶奪他人之動產者，處6 月
以上5 年以下有期徒刑。
因而致人於死者，處無期徒刑或7 年以上有期徒刑，致重傷者，
處3 年以上10年以下有期徒刑。
第 1 項之未遂犯罰之。


司法院資訊處製作；財團法人民間司法改革基金會備份。
